臺灣彰化地方法院民事裁定　　　　　　 100年度事聲字第15號
異　議　人　萬泰商業銀行股份有限公司
法定代理人　盧正昕
相　對　人
即債務人　　王志榮
上列當事人間因消費者債務清理事件，異議人對於本院民事執行
處司法事務官民國99年12月16日所為98年度司執消債更字第8號
認可更生方案裁定聲明異議，本院裁定如下：
    主  文
異議駁回。
    理  由
一、異議人主張略以：
（一）觀諸債務人財產及收入狀況報告書，自陳任職於「東北海
      鮮餐廳」，其每月收入約有新台幣（下同）3萬元，與鈞
      院認可裁定中，所述債務人任職於「唯美的有限公司」，
      每月收入約22,000元有所不同，且債務人既自陳任職於東
      北海鮮餐廳，何須提唯美的有限公司之任職證明書，顯有
      不合，且唯美的有限公司之負責人為王志吉，為債務人之
      兄弟，其薪資單之證明良非無疑。
（二）消費者債務清理條例雖是期望使負債累累難以自力重建經
      濟生活之債務人得有一更生之機會，然並無意保障每一債
      務人均能維持原來之生活水準，毋寧係保障債務人在最低
      生活水準之前提下，使債務人盡力清償以得更生之機會，
      是債務人生活費用之支出，不應由債務人意主張，只需得
      以維持其最低生活水準即可，經查債務人與其母親同居，
      而債務人無需負擔住屋支出，故依內政部主計處公布99年
      台灣省每人每月最低生活支出標準金額為9,829元，扣除
      住屋支出之比例，應認定債務人之生活支出為7,028元。
      又倘以債務人月薪為3萬元，扣除每月合理支出7,028元及
      6,834元之扶養費，每月應可尚餘16,138元可供償付更生
      方案為是，絕非如其所述僅能月繳8,000元之餘額，債權
      人原就對債務人所提更生方案表示不同意見，認容有再詳
      查之必要，依法提起異議等語。
二、相對人則以：陳報人於聲請更生時，確於東北海鮮餐廳任職
    ，但本案迄今已費時數年，而東北海鮮餐廳早已歇業，相對
    人也換過好幾次工作，目前確實任職於唯美的有限公司，該
    公司之負責人亦為債務人之兄弟王志吉，相對人平均薪資為
    2 萬元左右，亦非異議人所稱月薪3萬元，異議人以臆測之
    詞，難令人信為真實等語。
三、按關於更生或清算之程序，除本條例別有規定外，準用民事
    訴訟法之規定，消費者債務清理條例條例第15條定有明文。
    次按當事人對於司法事務官處理事件所為之終局處分，得於
    處分送達後10日之不變期間內，以書狀向司法事務官提出異
    議。司法事務官認前項異議有理由時，應另為適當之處分；
    認異議為無理由者，應送請法院裁定之。法院認第一項之異
    議為有理由時，應為適當之裁定；認異議為無理由者，應以
    裁定駁回之，民事訴訟法第240條之4第1至3項亦定有明文。
    又債務人有薪資、執行業務所得或其他固定收入，法院認更
    生方案之條件公允者，得不經債權人會議可決，逕依債務人
    之聲請或依職權以裁定認可更生方案。為本條例第64條第1
    項所明定。
四、經查：
（一）債務人任職於唯美的有限公司，每月平均薪資約22,000元
      ，有薪資證明文件附於原審卷可稽，原裁定認可之更生方
      案係以每3月為一期，每期清償24,000元，平均每月支出
      8,000元作為清償債務之用，債務人之薪資扣除每月需履
      行之更生方案金額後，僅剩14,000元作為生活支出所需，
      依據行政院公布之台灣省（不含台北縣）每人每月最低生
      活標準9,829元為計算基礎，計算債務人及扶養其子女之
      金額約為14,743.5元【計算式：9,828元＋（9,829÷2）
      ＝14,743.5元】，上開金額已超過債務人清償債務後之剩
      餘金額14,000元，僅使債務人免強夠溫飽，且如今物價高
      漲時代，其是否能維持合乎人性尊嚴（Menschwuerde）之
      生活猶待考驗，益見債務人已撙節開支，表現清償債務之
      十足努力及誠意，清償總金額為1,407,076元占總債務金
      額768,000元之百分之54.58比率，因此，債務人提出每月
      還款8,000元之更生方案，應認公允，與同條例第64條第1
      項規定尚無不合。
（二）異議人雖主張相對人收入為3萬元，支出僅13,862元,猶有
      餘款16,138元，並無所據，純屬臆測之詞，即不足採信。
五、綜上，債務人並無同條例第64條第2項所定不得認可之消極
    事由存在，原裁定不經債權人會議可決，予以認可該更生方
    案，經核於法並無不合，且尚稱妥適。從而本件聲明異議，
    非有理由，應予駁回，揆諸前揭條文，爰裁定如主文。
中    華    民    國   100    年    2     月    25    日
              民事第二庭    法      官  李言孫
上為正本係照原本作成。
如對本裁定抗告，須於裁定送達後10日內向本院提出抗告狀，並
繳納扣告費新臺幣1,000元。
中    華    民    國   100    年    2     月    25    日
                            書  記  官  林曉汾